臺灣高等法院花蓮分院刑事判決　　　　 95年度上訴字第321號
上　訴　人　臺灣花蓮地方法院檢察署檢察官
上　訴　人
即　被　告　丙○○
指定辯護人　李文平律師
上列上訴人因被告偽造有價證券案件，不服中華民國95年11月9
日臺灣花蓮地方法院95年度訴字第378號第一審判決（起訴案號
：臺灣花蓮地方法院檢察署95年度偵緝字第293號），提起上訴
，本院判決如下：
    主  文
上訴駁回。
    理  由
一、本案經本院審理結果，認第一審以被告丙○○涉犯刑法第
    201條第1項之行使偽造有價證券罪，處有期徒刑參年，偽造
    之本票一張沒收，其認事用法俱無不當，量刑亦稱妥適，應
    予維持，並引用第一審判決書記載之證據及理由（如附件）
    。
二、被告及辯護人上訴意旨略以：被告為向甲○○借款新台幣 (
    下同)20 萬元，除以所有而登記在丁○○名下之不動產為擔
    保外，另以被告之名簽發本票一紙為擔保，惟甲○○要求應
    以不動產名義人丁○○之名簽發本票始願借款，被告當場即
    以丁○○名義簽發系爭本票交付甲○○收執，此乃被告與甲
    ○○之約定，被告主觀上並無違法之認知，亦無行使票據之
    問題，應與刑法第201條第1項之要件不合。另被告已將該不
    動產過戶予甲○○以清償20萬元之借款，足見被告並無損害
    丁○○之意思云云。惟查「被告拿一張丁○○簽發之本票向
    我借錢，我沒答應他，後來被告又來向我借，他保證係丁○
    ○親簽，當次我就借他了，我沒有親見丁○○簽名，被告持
    系爭本票來借錢時，本票上之簽名及印章都蓋好，背書也寫
    好了」等語，業經甲○○於警訊、偵查中敘明，此外並有被
    告以丁○○之名簽發之本票二紙附於請上卷可稽，足見被告
    一開始即以丁○○之名簽發本票向甲○○借款，因甲○○不
    能確定第一張本票是否丁○○本人所簽發，始有系爭本票之
    簽發，則被告辯稱第一次係自己簽發本票向甲○○借款，即
    無可採。又甲○○既在乎本票是否丁○○親自簽名，斷無任
    由被告在其面前以丁○○之名簽發本票之理，被告辯稱係當
    場在甲○○面前簽發系爭本票，應無可信，則被告偽簽系爭
    本票持向甲○○借款，自有行使之行為及意思，所辯未行使
    系爭本票云云，委無可採。又甲○○因被告未清償借款20萬
    元，而向臺灣花蓮地方法院聲請對系爭本票強制執行，有該
    法院95年票字第178號裁定書在卷可查，可見被告簽發系爭
    本票之行為已使丁○○處於受追償之危險，所辯無損害丁○
    ○之意云云，尚難採信，被告上訴，自無理由，應予駁回。
三、檢察官上訴意旨略以：被告迄今未與被害人和解，惡性重大
    ，原審僅判處被告有期徒刑三年，量刑尚屬過輕云云。惟查
    ，丁○○至目前為止尚未因被告簽發系爭本票而有實際之損
    害等語，業經丁○○於本院審理中指明，而被告已將供擔保
    之不動產過戶甲○○等情，亦經丁○○載明於聲請檢察官上
    訴狀可證，則被告縱未與丁○○、甲○○和解，渠等之損害
    尚非嚴重，原審考量被告未與被害人和解等情狀，量處有期
    徒刑三年，尚為妥適，檢察官執詞上訴，亦無理由，應予駁
    回。
據上論結，應依刑事訴訟法第373條、第368條，判決如主文。
本案經檢察官乙○○到庭執行職務。
中　　華　　民　　國　　96　　年　　5 　　月　　18　　日
                  審判長法  官  何方興
                        法  官  王紋瑩
                        法  官  林鳳珠
以上正本證明與原本無異。
如不服本判決，應於送達後10日內，向本院提出上訴狀。其未敘
述理由者，並應於提出上訴狀後10日內向本院補提理由狀 (須附
繕本)。
                        書記官  陳有信
中　　華　　民　　國　　96　　年　　5 　　月　　18　　日
附錄法條
刑法第201條第1項
意圖供行使之用，而偽造、變造公債票、公司股票或其他有價證
券者，處3年以上10年以下有期徒刑，得併科3千元以下罰金。
